Inventaris van het archief van C.F. Katz [levensjaren 1885-1963], (1884) 1885-1963 (1969); enige verwanten, 1823-1939
Nationaal Archief, Den Haag
- Cornelia Frida Katz (1885-1963), I.
  - Stukken betreffende haar openbare leven. 1907-1960, 2.
    - Vrouwenbeweging, d.
      - Algemeen, d.1
        - Stukken betreffende de brochure "De moderne vrouw en haar tekort" van Ina Boudier-Bakker; met aantekeningen van C. Frida Katz., 1921-1922; 96; 1 omslag
        - Exemplaar van "Christendom en Vrouwenbeweging", met inleiding door C. Frida Katz; met bijlagen. Utrecht, 1923; 97; 1 deel
        - Stukken betreffende de uitgave van het boek "Wat deden de vrouwen met haar kiesrecht" door C. Pothuis-Smit., 1943-1947; 98-100; 3 omslagen
          - Ingekomen brieven betreffende de uitgave van het boek "Wat deden de vrouwen met haar kiesrecht", afkomstig van A. Van der Goes van Naters-Van der Plaats, L.A. Kesper, Van Loghum-Slaterus, C.E.F. Palies-Giesberts, C. Pothuis-Smit, H.W. Tilanus en W.H. Vliegen. 1943-1947, 98
          - Recensies. 1947, 99
          - Aantekeningen van C. Frida Katz ten behoeve van haar bijdrage aan het boek, met ingekomen en minuten van uitgaande brieven, ontvangen van en gericht aan de volgende C.H.U.-vertegenwoordigers: A. de Beaufort, A. de Clerq, A. van Hoogstraten-Schoch, J.B.A. Marcus, J.T. van Pallandt van Waardenburg en Neerijnen, E. Roorda van Eysinga-Bakker, J.R. Snoeck Henkemans, H.W. Tichelman, P. de Vries-de Savornin Lohman, G.J. Vleeming (en van Tiny en Simonet). 1944-1945, 100
        - Stukken betreffende de tentoonstelling "De Nederlandse Vrouw 1898-1948"., 101-102; 2 omslagen
          - Exemplaren van de speciale tentoonstellingskrant van het "Dagblad De Vrouw", 101
          - Ingekomen brief van M.C. van der Kolf; met bijlagen., 102
        - Aantekeningen naar aanleiding van artikelen betreffende "de jonge vrouw in deze tijd"., z.j.; 103; 1 stuk
      - Bijzonder, d.2
        - Nationale Vrouwenraad van Nederland, d.2.1
          - Ingekomen brieven van H.G. van Anrooy-de Kempenaer, S. van den Bergh jr., Johanna W.A. Naber en Cato M. van der Pijl., 1933, 1936; 104; 1 omslag
          - Stukken betreffende de viering van het 50-jarig bestaan van de Nationale Vrouwenraad in 1948., 1933-1950; 105; 1 omslag
            Met ingekomen en minuten van uitgaande brieven van en aan A.C. Schippers en I. Struick Dalm.
          - Ingekomen en minuten van uitgaande brieven betreffende de aanvankelijke kandidaatstelling van C. Frida Katz als presidente van de Nationale Vrouwenraad en de intrekking van deze kandidaatstelling, gericht aan en ontvangen van A.E. Jackson, I.M. van Jacob-Loder, Rosa Manus, C. van Schaik-Dobbelman, A.C. Schippers e.a.; met bijlage., (1936), 1937; 106; 1 omslag
          - Stukken betreffende de Nationale Vrouwenraad en haar relatie tot rooms-katholieke vrouwenorganisaties., 1936; 107; 1 omslag
          - Stukken betreffende de Nationale Vrouwenraad en haar relatie tot het Nederlands Vrouwen Comité., ca. 1945-1958; 108-109; 2 omslagen
            - Aantekeningen en notulen; met bijlagen. ca 1945-1958, 108
            - Ingekomen en minuten van uitgaande brieven, ontvangen van en gericht aan H.G. van Anrooy-de Kempenaer, I.M. van Asch van Wijk, Mary W. Barger, Miep Doorman, Marie Heinen, A.C. Schippers en I. Struick Dalm. 1946-1950, 109
          - Aantekeningen van C. Frida Katz betreffende het 50-jarig bestaan van de Nationale Vrouwenraad en de door haar en anderen ter gelegenheid hiervan gehouden redevoeringen in 1948., 110; 1 omslag
          - Notulen van de Nationale Vrouwenraad; met aantekeningen van C. Frida Katz., 1956-1958.; 111; 1 omslag
          - Stukken betreffende het 60-jarig bestaan van de Nationale Vrouwenraad in 1958., 112; 1 omslag
            Met ingekomen en minuten van uitgaande brieven aan E.B. ten Bruggen Cate.
        - Internationale Vrouwenraad, d.2.2
          - Aantekeningen van C. Frida Katz betreffende een bijeenkomst van de Internationale Vrouwenraad te Rotterdam; met bijlagen., 1913; 113; 1 omslag
          - Paspoort voor C. Frida Katz ten behoeve van haar reis naar Kopenhagen ter bijwoning van het congres van de Internationale Vrouwenraad., 1924; 114; 1 stuk
          - Aantekeningen betreffende de "Fourth Conference of the International federation of University women"; met bijlage., 1926; 115; 1 omslag
            In het Engels.
          - Ingekomen brief van lady Isabel Aberdeen, presidente van de "International Council of Women" ter gelegenheid van de benoeming van C. Frida Katz tot presidente van de Nationale Vrouwenraad van Nederland; met bijlagen., 1932; 116; 4 stukken
          - Stukken betreffende het congres van de Internationale Vrouwenraad te Dubrovnik., 1936; 117; 1 omslag
          - Stukken betreffende het "Liaison Comittee of Women's International Organisations" en de houding van de Nationale Vrouwenraad ten opzichte van dit comité., 1940-1948; 118; 1 omslag
            Met ingekomen en minuten van uitgaande brieven van en aan L.C.A. van Eeghen en B. van Veen.
        - Nederlandsche Christen-Vrouwenbond, d.2.3
          - Stukken betreffende het ontstaan en diverse jubilea van de Nederlandsche Christen-Vrouwenbond., 1921, 1926, 1939-1960; 119-120; 2 omslagen
            - Ingekomen brieven van Mary Barger, E. Frölich-Hoenderdos, S.J. Landweer-de Visser, C.W.I. Wttewaall van Stoetwegen (en van Matje en Mary). 1921, 1960, 119
            - Artikelen en aantekeningen. 1921, 1926,1939-1960, 120
          - Stukken betreffende de aansluiting van de Nederlandsche Christen-Vrouwenbond bij de Nationale Vrouwenraad van Nederland., (1947); 121; 1 omslag
            Met ingekomen brieven van A. Knoppers-Valkenier.
          - Exemplaar van "Na 30 jaren", jubileumuitgave van de Nederlandsche Cristen-Vrouwenbond, met bijdrage van C. Frida Katz, met bijlage, (1950 ); 122; 1 deel
        - Nederlandsche Vereeniging van Vrouwen met Academische Opleiding, d.2.4
          - Statuten van de Nederlandsche Vereeniging van Vrouwen met Academische Opleiding; met bijlage., (1924/1925); 123; 2 stukken
    - Christelijk-Historische Unie, e.
      - Circulaire betreffende een C.H.U.-bijeenkomst, met een redevoering van o.a. C. Frida Katz betreffende "De taak der vrouwen in de politiek"., 1920; 124; 1 stuk
      - Artikelen en teksten van redevoeringen betreffende de plaats en de taak van de vrouw in de C.H.U., bij verkiezingen en in de politiek in het algemeen., 1922-1939 (1940); 125; 1 omslag
      - Ingekomen brieven van G.E. van Walsum, secretaris van het hoofdbestuur van de C.H.U. betreffende o.a. de oprichting van een christelijk maandblad en de z.g. "Landszegenconferentie"., 1930; 126; 1 omslag
        Met aantekeningen van C. Frida Katz.
      - Stukken betreffende de "Kring voor Christelijk Politiek"., 1932; 127; 1 omslag
        Gedrukt.
      - Exemplaar van "Christelijk-historisch, juist nu" door C. Frida Katz., (1933); 128; 1 deel
      - Stukken betreffende de Centrale van C.H.-vrouwen., 1932-1961; 129-132; 4 omslagen
        - Ontstaan van de Centrale van C.H. vrouwen en de viering van haar 25-jarig jubileum. 1932-1950, 129
        - Ingekomen en minuten van uitgaande brieven van en aan J.C. van Amstel-Van Löben Fels, J.E. Boering, J. Bogers-Visch, E.M.F. Buys-Kleyn, C.W. van Dam, A.T.P. Dippel-Hendriks, A. Elgersma-Veenekamp, E.A.Haars, A.D. Hartjes-Nijland, F. de Jong, Tj. Krol, C.E.F. Palies-Giesberts, R. Rijksen-den Hollander, E. Strubbe-van Veen, A.J. van Vliet, G.E. van Walsum, C.W.I. Wttewaall van Stoetwegen (en Clien) e.a. 1932, 130
        - Aantekeningen van C. Frida Katz, o.a. betreffende een artikel van J.J. (Valkenburg-) Mackay; met bijlagen. 1933-1961, 131
        - Notulen. 1935, 1938-1939, 132
      - Notulen van de vergadering van het hoofdbestuur der C.H.U. met de Centrale Propaganda Commissie en C.H.U.-volksvertegenwoordigers., 1938; 133; 1 stuk
      - Aantekeningen van C. Frida Katz bij een redevoering van J.R. Slotemaker de Bruïne over "Bolsjewisme en Nationaal-Socialisme"; met bijlage., 1939; 134; 2 stukken
      - Notulen van vergaderingen der C.H.U.-fractie, bijgehouden door C. Frida Katz als secretaresse van de C.H.U.-fractie., 1939-1940; 135; 1 deel
        De notulen lopen over de periode 7 september 1939-8 mei 1940.
      - Ingekomen brieven betreffende de opvolging als fractievoorzitter van H.W. Tilanus, door de Duitsers geïnterneerd, afkomstig van J. Bakker, Tj. Krol, J.R. Slotemaker de Bruïne, Tilanus-Middelbeek en J. Weitkamp; met bijlagen., 1940; 136; 1 omslag
      - Stukken afkomstig van het hoofdbestuur van de C.H.U. en instructies bevattende omtrent de aan te nemen houding ten opzichte van de Duitse bezetter en de "Nederlandse Unie"., 1940-1941; 137; 1 omslag
      - Artikel van C. Frida Katz betreffende haar relatie tot de C.H.U., geschreven ter gelegenheid van het 50-jarig bestaan van de C.H.U., 1941, 1958; 138; 1 stuk
      - Concept-redevoering van C. Frida Katz over een mogelijke fusie van C.H.U. en A.R.P. en de bezwaren hiertegen van C.H.U.- zijde; met bijlagen., (1941); 139; 3 stukken
      - Brochures betreffende de oprichting van "De Nieuwe Nederlander" onder hoofdredactie van G.E. van Walsum., 1945; 140; 2 stukken
      - Ingekomen en minuten van uitgaande brieven, ontvangen van en gericht aan D.J. de Geer betreffende o.a. zijn gedrag tijdens Wereldoorlog II; met bijlage., 1947, 1950, 1955; 141; 4 stukken
      - Ingekomen brieven van C.W.I. Wttwaall van Stoetwegen betreffende haar politieke werkzaamheden; met bijlage., 1948; 142; 3 stukken
      - Ingekomen brief van H.W. Tilanus betreffende het boek "Dr Hoedemaker en onze tijd" door Th.L. Haitjema; met bijlage., 1948; 143; 2 stukken
      - Aantekeningen betreffende een toespraak ter gelegenheid van het 40-jarig bestaan van de C.H.U.; met bijlage., 1948; 144; 1 omslag
      - Ingekomen en minuten van uitgaande brieven betreffende een enqûete onder C.H.U.-vrouwen inzake hun politieke belangstelling, ontvangen van en gericht aan E.B. ten Bruggen Cate, J. Drenth, F. de Jong, P.R.C. Kalma-de Boer, S.J. Kerpestein, J.F. Noteboom-Has, S.C. Onderdelindende Jager, J. Regts-Stuiver, I.J.H. Struick Dalm, J.D. van Tuin-ten Bosch en A. Verstegen-van Otteren; met bijlagen., 1956; 145; 1 omslag
      - Aantekeningen van C. Frida Katz betreffende het functioneren binnen de C.H.U. van de C.H.-jongeren., Z.j.; 146; 1 omslag
    - Artikelen, aantekeningen en teksten van redevoeringen, f.
      - Teksten van redevoeringen en aantekeningen betreffende de taak en kerkelijke positie van de christenvrouw., 1919, 1920 en 1929; 147; 1 omslag
      - Artikel betreffende de vrouwenbeweging en de plaats van de vrouw in de samenleving; met bijlagen., 1923, 1932; 148; 1 omslag
        Gedeeltelijk in druk.
      - Artikel betreffende "vrouwelijke jeugd en beroep"; met bijlagen., 1925; 149; 1 omslag
      - Artikel betreffende "massa en leiders"., 1932; 150; 1 stuk
      - Artikelen en teksten van redevoeringen betreffende de rol van de vrouw in het politieke leven; met bijlagen., 1933; 151; 1 omslag
      - Artikel betreffende de neutraliteit van Nederland., 1939; 152; 1 stuk
      - Artikelen betreffende de gemeenteraadsbegroting, troonrede en miljoenennota en de Hoge Raad van Arbeid., 1940; 153; 1 omslag
      - Aantekeningen ten behoeve van een lezing, te houden op een conferentie in "Berg en Dal" betreffende de "menselijke verhoudingen"., 1956; 154; 2 stukken
      - Aantekeningen betreffende de invloed van de grote stad op de jeugd; met bijlagen., Z.j.; 155; 1 omslag
      - Exemplaar van: "Waar vinden wij rust" door C. Frida Katz., Z.j.; 156; 1 deel
      - Artikel betreffende een "oproep tot een nieuw Réveil"., Z.j.; 157; 1 stuk
      - Aantekeningen betreffende verschillende redevoeringen, gehouden in 1891 ter gelegenheid van het Christelijk Sociaal Congres., Z.j.; 158; 1 omslag
      - Aantekeningen bij een redevoering van mevrouw Diepenhorst over het vrouwenvraagstuk., Z.j.; 159; 1 stuk
      - Concept-tekst van redevoering betreffende karaktervorming, gehouden voor de "Club van Prinses Juliana op het Loo"., Z.j.; 160; 1 omslag
      - Artikel betreffende "De sociale kant der advocatie"., Z.j.; 161; 1 stuk
      - Artikel betreffende de "studerende en intellectueel werkende vrouw"., Z.j.; 162; 1 stuk
- Verwanten 1823-1939, II.
  - Ouders, 1.
    Samuel Katz (1845-1890) en Catharina Maria Anna Charlotta Henriëtta Geesink (1857-1935)
    - Exemplaar van "Het levensmagnetismus, wat het is en hoe het werkt" door S. Katz. Amsterdam, 1863; 163; 1 deel
    - Herdenkingsalbum, geschonken door S. Katz aan C.M.A.C.H. Geesink met gedichten van familieleden en vrienden., 1871-1886; 164; 1 deel
    - Exemplaar van "Partieele herziening onzer wetboeken" door S. Katz; met bijlagen. Haarlem, 1875; 165; 1 deel
    - Brieven, ingekomen bij S. Katz en afkomstig van P. Rink en B.H. Pekelharing., 1875, 1887; 166; 2 stukken
    - Stukken betreffende de promotie van S. Katz., 1875; 167
    - Brieven, ingekomen bij S. Katz naar aanleiding van zijn promotie, afkomstig van T.M.C. Asser, J. Domela Nieuwenhuis, C.M.A.C.H. Geesink, B.C.J. Loder, B.H. Pekelharing en G. de Vries., 1875; 168; 6 stukken
    - Exemplaren van "Het Paleis van Justitie" met verslagen van door S. Katz gevoerde pleidooien., 1875; 169; 3 stukken
    - Brieven van T.M.C. Asser en J.D. Bosch Kemper aan de burgemeester van Zaandam waarin S. Katz wordt aanbevolen om aangesteld te worden als leraar aan de H.B.S. te Zaandam., 1876; 170; 2 stukken
    - Tekst van een voordracht betreffende de arbeidersbeweging in het buitenland, gehouden door S. Katz voor de "Amsterdamsche Werkmansbond" en besproken in "De Werkmansbode"; met bijlagen., 1878, 1879; 171; 3 stukken
    - Circulaires betreffende de oprichting van het "Comité voor Algemeen Stemrecht" van welk comité S. Katz lid was., 1879; 172; 2 stukken
    - Uitnodiging tot bijwoning van een souper ter gelegenheid van de ondertrouw van S. Katz en C.M.A.C.H. Geesink., (1879); 173; 1 stuk
    - Exemplaar van "Wetgeving" (overdruk uit: Parlementaire studiën) door S. Katz. Amsterdam, 1881; 174; 1 deel
    - Exemplaar van "De wet van het recht" (overdruk uit: Rechtsgeleerd Magazijn) door S. Katz. Amsterdam, 1882; 175; 1 deel
    - Stukken betreffende de oprichting van het "Rechtsgeleerd Magazijn. Tijdschrift voor Recht en Wet" door H.L. Drucker, S. Katz en W.L.P.A. Molengraaff en de terugtrekking uit de redactie door S. Katz., 1882, 1884; 176; 1 omslag
    - Circulaires betreffende aktiviteiten van de kiesvereniging "Burgerplicht" en kandidaatstelling van S. Katz voor het lidmaatschap van de Tweede Kamer der Staten-Generaal., 1888; 177; 3 stukken
    - Uittreksel uit het Koninklijk Besluit van 4 januari 1890 nummer 19 waarbij aan S. Katz toestemming wordt verleend tot het aannemen van de titel "Officier de l'Instruction Publique", hem door de Franse regering verleend., 178; 1 stuk
    - Brief, ingekomen bij C.M.A.C.H. Katz-Geesink, afkomstig van B.H. Pekelharing, met bijlage., 1908; 179; 2 stukken
    - Stukken betreffende de viering van de 70e verjaardag van C.M.A.C.H. Katz-Geesink., 1927; 180; 1 omslag
    - Stukken betreffende het overlijden van C.M.A.C.H. Katz-Geesink., 1935; 181; 2 stukken
  - Broer, 2.
    Johan Rudolph Katz (1880-1938)
    - Artikelen betreffende leven, werk en overlijden van J.R. Katz., 1938, 1939; 182; 2 stukken
      1 stuk in het Engels.
  - Familie Geesink, 3.
    - Stukken betreffende het huwelijk van Gerard Herman Reuver Jr. en Anna Charlotta Guise., 1823; 183; 1 omslag
    - Stukken betreffende leden van de families Geesink, Guise, Koch en (De) Reuver., 1826, eind 19e eeuw; 184; 1 omslag
    - Uittreksel uit het doopregister van de Evangelisch Lutherse Gemeente te Amsterdam voor Anna Charlotta, dochter van Johan Willem Guise en Catharina Maria Koch., 1840; 185; 1 stuk
    - Circulaire betreffende een vergadering waarop Coenraad Albertus Jacobus Geesink enkele stellingen verdedigde., 1871; 186; 1 stuk
    - Brief van Coenraad Albertus Jacobus Geesink aan zijn echtgenote, Wilhelmina Dorothea Maria Geesink-Reuver., 1882; 187; 1 stuk
    - Brieven naar aanleiding van het overlijden van Coenraad Albertus Jacobus Geesink, afkomstig van W.D.M. Geesink-Reuver, I. Gossschalk, B.H. Heldt, B.H. Pekelharing; met bijlage., 1883; 188; 1 omslag
    - Stukken betreffende het overlijden van Wilhelmina Dorothea Maria Geesink-Reuver., 1917; 189; 1 omslag
- Varia 1925-1937, III.
  - Stukken betreffende de aanbieding van een mand bloemen aan koningin Wilhelmina in verband met de toekenning van een eredoctoraat in de rechten door de Universiteit van Leiden., 1925; 190; 1 omslag
  - Ingekomen brief van J.S. Korteweg, 1928; 191; 1 stuk
  - Artikel betreffende de Rooms-Katholieke Staatspartij, door J.R. Snoeck Henkemans., 1937; 192; 1 stuk
  - Artikel betreffende het overlijden van Hendrik Kooistra; met bijlage., z.j.; 193
- Documentatie, IV.
  - Het persoonlijke leven van C. Frida Katz, 1.
    - Kranteknipsels betreffende haar 70e en 75e verjaardag., 1955, 1960; 194
    - Kranteknipsels betreffende haar overlijden., 1963; 195
    - Kranteknipsels betreffende het overlijden van haar echtgenoot, C.W.F. Mackay., 1955; 196
    - Krante- en tijdschriftartikelen betreffende Carl Jung, zijn 85e verjaardag en zijn overlijden., 1960-1961; 197
  - Advokatuur, 2.
    - "Women in the Law". New York, 1920; 198
    - Vooruitzichten na voltooide juridische studie. Groningen, 1924; 199
    - F.G. Scheltema, O.J. Cluyssenaar, De geschiktheid der vrouw voor de rechterlijke macht (praeadviezen). Leiden, 1933; 200
  - Tweede Kamer Lidmaatschap, 3.
    - Huwelijks- en echtscheidingswetgeving, a.
      - A. Anema, Huwelijk en huwelijkswetgeving. Utrecht, 1909; 201
      - D.S. van Emden, Het echtscheidingsvraagstuk. Utrecht, 1922; 202
      - Famke, Het nationaal huwelijksinstituut. Amsterdam, z.j.; 203
      - Th. Heemskerk, Enkele vragen van huwelijksrecht en huwelijksvermogensrecht. Wageningen, z.j.; 204
      - A.E. van den Hoek-Kok en A.W.J. Vrijberghe de Coning, Prae-adviezen over moderniseeringvan het huwelijksvermogensrecht. 's-Gravenhage, 1922; 205
      - G.T.J. de Jongh, Echtscheiding en het kind. Amsterdam, 1946; 206
      - L. Marin, l'Abandon de Famille. Parijs, 1923; 207
      - H.C. Rümke, Het echtscheidingsvraagstuk. (in: Wending, jrg. 2, mei 1947, nr. 3), 208
      - K. Vos, De huwelijksgehoorzaamheid (overdruk uit: Vragen van den dag), z.j.; 209
      - "De wettelijke onderhoudsplicht in zijn verschillende vormen"; rapport van de commissie, ingesteld door de Nationale Vrouwenraad van Nederland., 1927; 210
      - "Eene eeretaak. Open brief aan alle Nederlandsche vrouwen en meisjes", (1915); 211
      - "Het vraagstuk der echtscheiding" (commissie de Jongh). Zwolle, 1947; 212
      - "Huwelijk en Wet". Haarlem, 1921; 213
      - "Ongelijkheid van man en vrouw in de wet". Uitgave van de "Nederlandschen Bond voor Vrouwenkiesrecht"., z.j.; 214
      - Krante- en tijdschriftartikelen., 1920-1926; 215
    - Moederschapszorg, b.
      - A. de Graaf, Zorg voor de ongehuwde moeder en haar kind. Utrecht, 1921; 216
      - A. Hijmans, Rede naar aanleiding van een ontwerp tot wijziging van de ziektewet., 1928; 217
      - A. Hijmans, Moederschapszorg en ziektewet., z.j.; 218
      - W. Wijnaendts Francken-Dyserinck, Moederschapszorg. Haarlem, 1924; 219
      - Rapport der commissie, ingesteld door den Nationalen Vrouwenraad van Nederland ter bestudeeringvan het vraagstuk der moederschapszorg., 1925; 220
      - Krante- en tijdschriftartikelen., 1920, 1929; 221
    - Vrouwenarbeid, c.
      - B. Bakker-Nort, Beroepsarbeid der gehuwde vrouw. Utrecht, z.j.; 222
      - G.H.J. van der Molen, Vrouwenarbeid en beroepskeuze. Uitgave van V.A.C.V. Rijswijk, z.j.; 223
      - S.M. Patijn-van Citters, Een beschouwing over het voor-ontwerp van wet, houdende beperkende bepalingen inzake arbeid van gehuwde vrouwen. Amsterdam, 1938; 224
      - A. Polak, L.G. Kortenhorst, E.C. van Dorp, Het voor en tegen van arbeidsvrijheid voor de gehuwde vrouw. Rotterdam, 1932; 225
      - A.E. Talens-Ebbens, Het conflict tusschen feminisme en nieuw-feminisme en het arbeidsvraagstuk voor de vrouw. (overdruk uit "Vragen van den dag")., z.j.; 226
      - A.E.J. de Vries-Bruins, Het voorontwerp-Romme, (overdruk uit "De Socialistische Gids"). Amsterdam, 1938; 227
      - "De vrouwenarbeid in het gedrang", Uitgave van V.V.A.O. en V.A.C.V. Amsterdam, z.j.; 228
      - Open brief naar aanleiding van het voorontwerp van een wet, houdende beperkende bepalingen inzake arbeid van gehuwde vrouwen; verzonden door "De Sleutelbos"., z.j.; 229
      - Rapport van de Commissie voor de arbeidswetgeving uit de Nederlandse Vereniging van Staatsburgeressen., 1922; 230
      - "Uit spuit, de bocht weer uit?", Uitgave van het "Comité tot verdediging van de vrijheid van de arbeid van de vrouw". 's-Gravenhage, 1948; 231
      - "Vrouwenarbeid...een maatschappelijk belang?"Amsterdam, z.j.; 232
      - Krante- en tijdschriftartikelen., 1934-1938; 233
    - Gevangeniswezen, d.
      - P.A. Diepenhorst, Misdaad en Misdadiger., z.j.; 234
      - G. Kappenburg, Les prisons de femmes. Parijs, 1926; 235
      - L. van Mierop, Meeningen over de celstraf., 1927; 236
      - W.P.J. Pompe, Het tiende strafrechtelijke en penitentiaire congres, Praag augustus 1930 (overdruk uit het Tijdschrift voor Strafrecht)., 237
      - J. Slingenberg, Het negende Internationale penitentiair congres te Londen. (overdruk uit het Tijdschrift voor strafrecht)., 1925; 238
      - Wilma, Gedenk mijne banden., z.j.; 239
      - "Common sense and capital punishment". Londen, 1924; 240
      - Guide du 10-ième congrès pénal et pénitentiaire international. Praag, 1930; 241
      - Maandblad voor berechting en reclasseering van volwassenen en kinderen. 6e jrg. Eibergen, 1927; 242
      - "Ninth international prison congress". Londen, 1925; 243
      - "Principles of prison construction", 1925.; 244
      - Rapport van de commissie voor de verdere uitbouw van het gevangeniswezen. 's-Gravenhage, 1947; 245
      - "The abolition of the death penalty". Londen, 1925; 246
      - Verslag van het negende internationale penitentiair congres. Londen, 1925; 247
      - Verslag van het centraal college voor de reclasseering betreffende de herziening van het strafstelsel. 's-Gravenhage, 1927; 248
      - Kranteknipsels- en artikelen, 249
    - Varia, e.
      - Krante- en tijdschriftartikelen betreffende C. Frida Katz, haar optreden in de zaak-Oss en betreffende andere vrouwelijke kamerleden., 1938-1939; 250
  - Vrouwenbeweging, 4.
    - Algemeen, a.
      - H. Bavinck, De vrouw in de hedendaagsche maatschappij. Kampen, 1918; 251
      - P.M. Franken-van Driel, Nieuwe perspectieven. Amsterdam, 1929; 252
      - P.M. Franken-van Driel, C.A.H. Haitsma Mulier-van Beusekom, Vrouwenzorgen, Ons huwelijksgoederenrecht, De belastingplicht van de gehuwde vrouw., z.j.; 253
      - Jane de Iongh, Documentatie van de geschiedenis der vrouw en der vrouwenbeweging. Leiden, 1936; 254
      - D.S. Jessurun Cardozo, De vrouw en het recht. Amsterdam, z.j.; 255
      - M.C. van der Kolf, Zeventig jaar vrouwenstudie. Rotterdam, 1950; 256
      - J. Lycklama à Nyeholt, Rechtstoestand der vrouw in Nederland, 1898-1923. Haarlem, 257
      - M. Meijers, Een moderne vrouw van formaat (Rosa Manus). Leiden, 1946; 258
      - C. Pothuis-Smit, Wat deden de vrouwen met haar kiesrecht? 1919-1940. Arnhem, 1946; 259
      - J.R. Slotemaker de Bruïne, Onze vrouwen en de politiek. Utrecht, 1919; 260
      - Algemeene vergadering van het Nationaal Comité tot bestrijding van den handel in vrouwen en kinderen. Amsterdam, 1926; 261
      - Catalogus en kranteknipsels betreffende de tentoonstelling "De Nederlandse Vrouw"., 1948; 262
      - "Christelijk Vrouwenboek". 's-Gravenhage, z.j.; 263
      - "Het daghet in het Oosten". Kleine geschriften van den Ned.Bond voor Vrouwenkiesrecht, nr. 2. Bloemendaal, 1914; 264